臺灣臺中地方法院刑事判決　　　　　　　　　　　九十三年度中簡上字第一六八號
　　上　訴　人
　　即　被　告　乙○○
　　上　訴　人
　　即　被　告　丁○○
右列上訴人即被告因傷害案件，不服本院台中簡易庭九十三年度中簡字第四四二號中
華民國九十三年二月二十七日第一審簡易判決（聲請案號：台灣台中地方法院檢察署
九十三年度偵字第四七四號），提起上訴，本院管轄之第二審合議庭判決如左：
    主  文
上訴駁回。
乙○○、丁○○均緩刑貳年。
    事  實
一、乙○○、丁○○前均居住台中市○○區○○街「百香園社區」，二人於民國九十
    二年十一月二十日零時五十分許，在該社區管理室，因社區基金管理問題發生爭
    執，竟各自基於普通傷害之犯意，相互拉扯進而徒手毆打對方，致乙○○受有右
    眼挫傷併前房出血、右眼外傷性玻璃體出血、右眼外傷性青光眼、嘴唇挫傷、臉
    部、前胸及右膝挫傷、左膝擦傷之傷害；丁○○受有頭部、兩肩及四肢多處鈍挫
    傷之傷害。
二、案經乙○○、丁○○分別訴由台中市警察局第五分局報請台灣台中地方法院檢察
    署檢察官聲請簡易判決處刑。
    理  由
一、訊據上訴人即被告丁○○對於右揭犯罪事實坦承不諱，其傷害告訴人即被告乙○
    ○部分，並經告訴人即被告乙○○指訴無訛。上訴人即被告乙○○雖否認傷害犯
    行，辯稱伊當時與管理員在社區管理室聊天，丁○○與另一朋友何宗德無故進來
    打伊，伊走出管理室，又遭丁○○、何宗德及另二人聯手毆打，伊未出手毆打丁
    ○○云云。惟查被告丁○○、乙○○係因社區基金管理問題，於前開時地發生爭
    執，進而相互拉扯並毆打對方等情，已經告訴人即被告丁○○供述綦詳，核與證
    人即該社區管理員甲○○於偵查中證稱當時伊與乙○○在管理室聊天，丁○○與
    一位朋友喝酒回來，經過管理室，即對管理室內之乙○○大喊，喊什麼內容伊未
    聽清楚，後丁○○與其朋友進入管理室，雙方發生口角，一言不合即互毆，何人
    先動手伊不清楚，伊出去打電話回公司請求支援及向台中市警察局第五分局報案
    ，回來後見乙○○走出管理室，丁○○與其朋友也跟出去，出去後發生何事伊不
    清楚等語；及在本院審理時證稱伊開電動門後，丁○○與其朋友未進大門前，丁
    ○○即對乙○○大喊，喊什麼內容伊沒聽清楚，丁○○與其朋友一起進入管理室
    後，丁○○與乙○○發生口角，雙方互毆，丁○○之朋友有無參與伊未注意看等
    語；證人何宗德於偵查中證稱當時伊載丁○○回住處，要離開時見丁○○、乙○
    ○跑出來打在一起，伊曾試圖架開二人，但只分開一會兒，之後伊即離開等語大
    致相符。參以上訴人即被告乙○○於偵查亦表示對證人甲○○所述沒有意見，並
    指稱係對方先動手等語，益徵告訴人即被告丁○○上開供述應符實情，上訴人即
    被告乙○○否認傷害犯行，不足採信。此外復有顯示告訴人即被告乙○○、丁○
    ○受傷情形之診斷證明書二份附卷可稽，事證明確，被告丁○○、乙○○傷害犯
    行均堪認定。
二、核上訴人即被告丁○○、乙○○所為，均係犯刑法第二百七十七條第一項之傷害
    罪，原審適用刑法第二百七十七條第一項、第四十一條第一項前段、罰金罰鍰提
    高標準條例第一條前段、第二條之規定，判處上訴人即被告乙○○拘役四十日，
    上訴人即被告丁○○拘役五十五日，並諭知如易科罰金之折算標準，經核其認事
    用法皆無違誤，又本件上訴人即被告丁○○、乙○○係因社區基金管理問題生爭
    執，進而相互拉扯並徒手毆打對方，事出有因，惡性非重，依卷附診斷證明書顯
    示，二人互毆結果，上訴人即被告乙○○受傷較重，上訴人即被告丁○○受傷較
    輕，原審據以判處上訴人即被告乙○○拘役四十日，上訴人即被告丁○○拘役五
    十五日，量刑亦屬妥適，上訴人即被告乙○○否認傷害犯行及上訴人丁○○認原
    審量刑過重分別提起上訴，均無理由，應予駁回。惟上訴人即被告乙○○、丁○
    ○皆未曾受有期徒刑以上刑之宣告，有台灣高等法院被告全國前案紀錄表足憑，
    因社區基金管理問題生爭執，一時失慮，徒手互毆，情節並非嚴重，事後已於台
    中市北屯區調解委員會調解成立，表示互不追究（見卷附台中市北屯區調解委員
    會調解書），犯罪後態度尚佳，經此次科刑，當知所警愓，而無再犯之虞，本院
    認所宣告之刑，以暫不執行為適當，併均與宣告緩刑二年，以啟自新。
據上論斷，應依刑事訴訟法第四百五十五條之一第一項、第三項、第三百六十四條、
第三百六十八條，刑法第七十四條第一款，判決如主文。
本案經檢察官丙○到庭執行職務。
中      華      民      國      九十三      年    七    月    二十三    日
    台灣台中地方法院刑事第八庭
                                  審判長法  官  朱  光  國
                                        法  官  洪  俊  誠
                                        法  官  鍾  堯  航
右正本證明與原本無異。
本件不得上訴。
                                        書記官
中      華      民      國      九十三      年    七    月    二十三    日
附錄本案論罪科刑法條全文
刑法第二百七十七條第一項：
傷害人之身體或健康者，處三年以下有期徒刑、拘役或一千元以下罰金。
